【裁判字號】    98,交抗,1987
【裁判日期】    980826
【裁判案由】    違反道路交通管理處罰條例
【裁判全文】
臺灣高等法院交通事件裁定            98年度交抗字第1987號
抗  告  人
即受處分人  甲○○
上列抗告人因違反道路交通管理處罰條例案件，不服臺灣臺北地
方法院， 中華民國98年6月22日所為裁定（98年度交聲字第2105
號，原處分案號：臺北市交通事件裁決所98年6月8日北市裁罰字
第裁22-1AD741086號），提起抗告，本院裁定如下：
    主  文
抗告駁回。
    理  由
一、抗告意旨略以：道路交通管理處罰條例第3條第8款「車輛：
    指在道路上以原動機行駛之汽車（包括機器腳踏車）或以人
    力、獸力行駛之車輛。」及道路交通安全規則第2條第1款「
    汽車：指在道路上不依軌道或電力架線而以原動機行駛之車
    輛（包括機器腳踏車）」之規定，均明示機車與汽車屬同車
    種，既機車與汽車屬同車種，則抗告人將機車停放於汽車停
    車格內，何有「停車車種不依規定」之違規云云。
二、按「汽車駕駛人停車，有停車時間、位置、方式、車種不依
    規定情形者，處新臺幣（下同）600元以上1,200元以下罰鍰
    」，道路交通管理處罰條例第56條第1項第9款定有明文，而
    「汽車駕駛人違規停車而駕駛人不在場，當場不能製單舉發
    者，得對汽車所有人逕行舉發處罰；前開逕行舉發，應記明
    車輛牌照號碼、車型等可資辨明之資料，查明汽車所有人姓
    名或名稱、住址後，製單舉發處罰之」，道路交通管理處罰
    條例第7條之2第1項第3款、第2項亦分別規定甚明。
三、經查：
  (一)抗告人即受處分人甲○○所有之車牌號碼161-CXV 號普通重
    型機器腳踏車（下稱系爭機車），於98年5月5日10時4 分許
    ，在臺北市○○路32巷，因有「停車車種不依規定之情形（
    停放於汽車停車格位）」之違規，經臺北市停車管理工程處
    交通助理員拍照後逕行舉發等情，有現場舉發照片1 紙，及
    臺北市交通事件裁決所98年6月8日北市裁罰字第裁22-1AD74
    1086號違反道路交通管理事件裁決書暨臺北市停車管理工程
    處98年5月21日北市停管字第09833122600號函文各1 份在卷
    可稽。
  (二)抗告人固不否認其所有之系爭機車於上開時間，確係停放於
    臺北市○○路32巷，惟辯稱機車與汽車屬同車種，則其將機
    車停放於汽車停車格，並無「停車車種不依規定」之違規云
    云。然查，道路交通安全規則第2條第1款固規定汽車係指在
    道路上不依軌道或電力架線而以原動機行駛之車輛（包括機
    器腳踏車），固非單一車種之專名，惟汽車依不同分類仍可
    細分為數類車種，如依使用性質之不同，汽車可分為客車、
    貨車、客貨兩用車、代用客車、特種車、機器腳踏車等車種
    ，其中客車又分為大客車與小客車，機器腳踏車又分為大型
    重型機器腳踏車、普通重型機器腳踏車、普通輕型機器腳踏
    車以及小型輕型機器腳踏車，亦為道路交通安全規則第3 條
    所明定，且該規則並視不同情形就汽車各車種分別為不同規
    定，如汽車號牌、駕駛執照等是，自非因其統稱為汽車即均
    可混用。依道路交通標誌標線號誌設置規則第190 條規定，
    小型車與普通重型機器腳踏車停車格之停車線，其設置方式
    及圖型，顯有不同，自非各型汽車均可任意混用停放。抗告
    人既考領駕駛執照，當不得諉稱不知，是其將普通重型機器
    腳踏車停放於小型車之停車格內，有採證照片在卷可稽，自
    屬「停車車種不依規定」之違規，抗告意旨所辯，實難認有
    理由。
四、綜上，抗告人所有系爭機車，於前揭時、地有「停車車種不
    依規定」之事實，洵堪認定。原處分機關依道路交通管理處
    罰條例第56條第1項第9款之規定，就抗告人前揭違規行為，
    裁處罰鍰新臺幣600 元，於法並無不合，原審基此裁定駁回
    其異議，並無不當。抗告人仍執前詞，提起抗告，為無理由
    ，應予駁回。
據上論斷，應依道路交通案件處理辦法第26條，刑事訴訟法第41
2條，裁定如主文。
中    華    民    國    98    年    8     月    26    日
                  刑事第二十庭審判長法  官  楊貴雄
                                    法  官  鄧振球
                                    法  官  高愈杰
以上正本證明與原本無異。
不得再抗告。
                                    書記官  郭彥琪
中    華    民    國    98    年    8     月    26    日


司法院資訊處製作；財團法人民間司法改革基金會備份。
